【裁判字號】    98,審訴,280
【裁判日期】    981030
【裁判案由】    違反槍砲彈藥刀械管制條例
【裁判全文】
臺灣士林地方法院刑事判決             98年度審訴字第280號
公  訴  人  臺灣士林地方法院檢察署檢察官
被      告  乙○○
指定辯護人  本院公設辯護人甲○○
上列被告因違反槍砲彈藥刀械管制條例案件，經檢察官提起公訴
（98年度偵字第2433號、第3088號），本院判決如下：
    主  文
乙○○未經許可，持有可發射子彈具有殺傷力之改造手槍，累犯
，處有期徒刑壹年拾月，併科罰金新臺幣肆萬捌仟元，罰金如易
服勞役，以新臺幣仟元折算壹日。扣案之改造手槍壹把（槍枝
管制編號：0000000000號，含彈匣壹只）沒收。
    事  實
一、乙○○於民國87年間，因違反槍砲彈藥刀械管制條例之非法
    製造彈藥罪，經臺灣高等法院台中分院以88年度上更一字第
    60號判決判處有期徒刑10月確定，經與另犯竊盜、偽造有價
    證券等罪合併定應執行刑有期徒刑7 年8 月確定，於92年4
    月3 日縮刑假釋出監，復於假釋期間之94年間，因犯持有毒
    品及施用毒品等案件，除經撤銷假釋，並經臺灣臺東地方法
    院於以93年度易字第98號判決分別判處有期徒刑4 月、4 月
    ，定應執行有期徒刑7 月確定，嗣減刑及定應執行刑為有期
    徒刑3 月15日確定，並與前揭撤銷假釋之殘刑2 年9 月8 日
    接續執行，於96年7 月16日縮刑期滿執行完畢。詎猶不知悔
    改，乙○○明知具殺傷力之改造槍枝為違禁物，非經許可不
    得持有，仍基於持有槍枝之犯意，於97年9 月至10月間之某
    日，在臺北市士林區○○○路之頂好門口前，以新臺幣（下
    同）15,000元，向自稱「林先生」之年籍、姓名均不詳成年
    男子購得由仿BERETTA 廠84型半自動手槍製造之槍枝予以換
    裝土造金屬槍管而成具有殺傷力之改造手槍1 支（含彈匣1
    只，槍枝管制編號：0000000000），並將該改造手槍藏放在
    其位於臺北市○○區○○街27巷31號5 樓住處之衣櫥內而持
    有之，迄至98年2 月5 日上午11時30分，因另涉販賣毒品案
    件而於羈押中經警借提時，於具有偵查犯罪權限之公務員發
    覺其持有槍枝之犯罪前，主動向員警供出持有前揭改造手槍
    1 把之事實，並帶同警方前往上址住處起出其藏放在臥室衣
    櫥上格抽屜內之上開改造手槍1 把而接受裁判。
二、案經臺北市政府警察局大同分局及行政院海岸巡防署海洋巡
    防總局第二海巡隊報告臺灣士林地方法院檢察署檢察官偵查
    起訴。
    理  由
壹、證據能力部分：
一、按被告以外之人於審判外之言詞或書面陳述，除法律有規定
    者外，不得作為證據，刑事訴訟法第159 條第1 項定有明文
    。經查：卷附之內政部警政署刑事警察局98年2 月17日刑鑑
    字第0980016502號鑑驗書1 份（附於臺灣士林地方法院檢察
    署98年度偵字第2433號卷第27頁），固屬被告以外之人於審
    判外之書面陳述，性質屬傳聞證據，惟觀諸該條修正理由所
    示：本條所謂「法律有規定者」，係指本法第159 條之1至
    第159 條之5 及第206 條等規定。而刑事訴訟法第206 條第
    1 項規定：「鑑定之經過及其結果，應命鑑定人以言詞或書
    面報告」。而按司法警察等偵查輔助人員於案件未移送檢察
    官偵查前之調查犯罪階段，先行將查扣之槍彈等證物，送請
    檢察機關概括選任之專責鑑定機關實施鑑定，基於檢察一體
    原則，該鑑定機關亦應視同受承辦檢察官所選任或囑託而執
    行鑑定業務，其等出具之書面鑑定報告乃現行刑事訴訟法第
    206 條所定之鑑定人書面報告，屬傳聞證據法則之例外，應
    具有證據能力。查內政部警政署刑事警察局係經臺灣高等法
    院檢察署檢察長概括選任有關槍砲、彈藥之鑑定機關，已為
    臺灣高等法院檢察署92年9 月9 日檢文允字第0921001203號
    函所明示，且行之多年，本案承辦之臺北市政府警察局大同
    分局依前開函文所為概括選任鑑定機關之意旨，於偵查之前
    階段，將本件查扣之槍枝證物，送請內政部警政署刑事警察
    局進行鑑定，該局因此所出具之鑑驗書，自屬刑事訴訟法第
    206 條所指實施鑑定之人員依專業知識經驗陳述之書面判斷
    意見，又被告及辯護人於本院審理中，對於前揭書面鑑定意
    見之證據能力均不爭執，自有證據能力，合先敘明。
貳、實體部分：
一、前揭犯罪事實，業據被告乙○○於警詢、偵查、本院準備程
    序及審理中迭承不諱（參見同上偵卷第4 頁至第5 頁、第26
    頁、本院卷第29頁、第69頁）；又員警在被告前揭住處扣得
    槍枝1 把，經送內政部警政署刑事警察局鑑驗後，結果略以
    ：送鑑手槍1 枝（槍枝管制編號0000000000號），認係改造
    手槍，由仿BERETTA 廠84型半自動手槍製造之槍枝，換裝土
    造金屬槍管而成，擊發功能正常，可供擊發適用子彈使用，
    認具殺傷力等情，有該扣案改造手槍1 把、卷附搜索、扣押
    筆錄及內政部警政署刑事警察局98年2 月17日刑鑑字第0980
    016502號鑑驗書1 份等件可憑（附於同上偵卷第14頁至第17
    頁、第27頁）。綜上各情，足認被告自白與事實相符，可以
    採信。本件事證至為明確，被告犯行堪以認定，應依法論科
    。
二、核被告乙○○所為，係犯槍砲彈藥刀械管制條例第8 條第4
    項未經許可持有改造手槍罪。又被告有如事實欄所載前案犯
    罪科刑及執行之情形，有臺灣高等法院被告前案紀錄表在卷
    可按，其受有期徒刑之執行完畢後，5 年內再犯本案有期徒
    刑以上之罪，為累犯，應依刑法第47條第1 項之規定加重其
    刑；又查被告就其所犯本案未經許可持有改造槍枝罪，於未
    為任何有偵查犯罪職權之公務員發覺其犯罪前，向因另案借
    提其偵詢之臺北市政府警察局大同分局偵查隊員警主動供出
    持有前揭改造手槍1 把之犯罪事實，並帶同員警前往其上址
    住處起出其藏放在臥室衣櫥內上格抽屜內之上開改造手槍而
    接受裁判乙情，有臺北市政府警察局大同分局刑事案件移送
    書及被告於該分局製作之調查筆錄可稽（附於同上偵卷第4
    頁至第5 頁、臺灣士林地方法院檢察署98年度偵字第3088號
    卷第1 頁至第2 頁），應甚明確，是被告所犯本案未經許可
    持有改造手槍罪，已合於槍砲彈藥刀械管制條例第18條第1
    項前段所定自首並報繳全部槍枝之規定，爰應依該條之特別
    規定減輕其刑，並就前開刑之加重及減輕，依法先加後減之
    。爰審酌被告持有槍枝之動機、目的，其持有槍枝數量為1
    把，期間約半年，雖未查出其曾持該槍彈從事犯罪行為，然
    對於他人身體、生命之安全及社會治安危害仍屬非輕之危害
    程度，犯後坦承犯行之態度，及其智識程度、生活狀況等一
    切情狀，量處如主文所示之刑，並就罰金部分諭知易服勞役
    之折算標準，以示懲儆。扣案之改造手槍1 把（含彈匣1 只
    ，槍枝管制編號：0000000000號），屬違禁物，應依刑法第
    38 條 第1 項第1 款規定宣告沒收。
據上論斷，應依刑事訴訟法第299 條第1 項前段，槍砲彈藥刀械
管制條例第8 條第4 項、第18條第1 項前段，刑法第11條前段、
第47條第1 項、第42條第3 項、第38條第1 項第1 款，判決如主
文。
本案經檢察官蔡啟文到庭執行職務。
中    華    民    國    98    年    10    月    30    日
                  刑事第一庭審判長法  官  雷雯華
                                  法  官  王沛雷
                                  法  官  吳祚丞
以上正本證明與原本無異。
如不服本判決應於收受判決後10日內向本院提出上訴書狀，並應
敘述具體理由；其未敘述上訴理由者，應於上訴期間屆滿後20日
內向本院補提理由書（均須按他造當事人之人數附繕本）「切勿
逕送上級法院」。
                                  書記官  丁梅芬
中    華    民    國    98    年    10    月    30    日
所犯法條：
槍砲彈藥刀械管制條例第8 條第4 項
未經許可，持有、寄藏或意圖販賣而陳列第 1 項所列槍枝者，處
 3 年以上10年以下有期徒刑，併科新臺幣700 萬元以下罰金。


司法院資訊處製作；財團法人民間司法改革基金會備份。
